臺灣高等法院臺南分院刑事判決
　　　　　　　　　　　　　　　 94年度上易字第117號　Ａ
上　訴　人
即　被　告　丙○○
上列上訴人因竊盜案件，不服臺灣雲林地方法院93年度易字第
354 號中華民國94年1月6日第一審判決（起訴案號：臺灣雲林
地方法院檢察署九十三年度偵字第二八四四號，併辦案號：94年
度偵字第1970號、1261號），提起上訴，本院判決如下：
    主  文
原判決撤銷。
丙○○連攜帶兇器竊盜，累犯，處有期徒刑壹年柒月。月形鋼剪
壹支沒收。
    事  實
一、丙○○曾因竊盜、妨害家庭、偽造有價證券案件，經法院判
    處有期徒刑九月、八月、三年二月，接續執行，於民國（下
    同）九十一年八月三十日縮刑假釋期滿執行完畢。其又意圖
    為自己不法所有之概括犯意，於(一)九十三年五月十九日上午
    九時許，駕駛車牌號碼Ｓ５－０六四六號自小貨車，前往雲
    林縣古坑鄉○○村○○段地號三二、三三號崁腳農場，自該
    農場拾取一支得為兇器的扳手，而攜帶兇器，竊取台灣糖業
    股份有限公司所有之抽水鋼管一具，得手後置於前開自小貨
    車上，正欲離去之際，為黃憲二發覺並制止，丙○○隨即卸
    下抽水鋼管逃離現場，嗣於同月二十七日下午七時十分許，
    在雲林縣警察局斗南分局永光派出所，為警循線查獲。(二)丙
    ○○基於概括犯意，意圖為自己不法之所有，先於民國（下
    同）九十四年三月七日晚上七時三十分許，在雲林縣古坑鄉
    ○○村○○路八十三號，竊取簡明煌所有之雞籠四十個。(三)
    復於九十四年三月十五日下午六時許，駕駛車號Ｄ4─8859
    號自用小客車，攜帶客觀上具殺傷力之月型鋼剪，在雲林縣
    古坑鄉崁腳村湳仔98南15西1電桿，竊取臺灣電力公司所有
    之電纜線（重約四十二公斤），(四)於同年日晚上八時四十五
    分許，持前開鋼剪，在雲林縣古坑鄉崁腳村崁腳農場六號井
    旁，竊取蘇錫卿所有電纜線重約六公斤，嗣經張明雄當場發
    現並追呼，丙○○乃之棄車逃逸。經警於丙○○所駕駛自用
    小客車後車廂內發現丙○○所竊之臺灣電力公司所有之電纜
    線四十二公斤，而循線逮捕。並扣得月形鋼剪一支。
二、案經雲林縣警察局斗南分局報請台灣雲林地方法院檢察署檢
    察官偵查起訴及檢察官併案。
    理  由
一、證據能力方面：按被告以外之人於審判外之陳述，雖不符前
    四條之規定，而經當事人於審判程序同意作為證據，法院審
    酌該言詞陳述或書面陳述作成時之情況，認為適當者，亦得
    為證據。當事人、代理人或辯護人於法院調查證據時，知有
    第一百五十九條第一項不得為證據之情形，而未於言詞辯論
    終結前聲明異議者，視為有前項之同意，刑事訴訟法第一百
    五十九條之五定有明文。查本院準備程序及審判期日，被告
    對於証人即被害人蘇錫卿、官貴仁、簡明煌、證人被告之父
    謝發雄於警詢時證述，均未爭執其等之証據能力，揆之上開
    規定，自得為証據，合先敘明。
二、訊據被告，對(一)(二)之事實坦白認，並有證人崁腳農場主任甲
    ○○、目擊證人黃憲二在檢察官訊問時所述情節相符，且有
    現場被拆卸的排水管等的照片八張可以佐證。被告否認(三)(四)
    之事實，惟查被告竊取電纜線之情, 業據被害人蘇錫卿、官
    貴仁、簡明煌於警詢時證述明確，且失竊雞籠12只由證人被
    告之父謝發雄載還被害人簡明煌亦據證人謝發雄於警詢時證
    述明確，失竊四十二公斤台電電纜又係在被告之小自審客車
    上查獲，被告雖辯稱該四十二公斤台電電纜不知何人放置，
    惟與常情不符，尚難採信，此外復有月形鋼剪一支扣案可憑
    ，被告犯行洵堪認定。
三、核被告所為，係觸犯刑法第三百二十一條第三款攜帶兇器竊
    盜罪。被告所為數行為，時間緊接，所犯罪名相同，顯係出
    於概括之犯意為之，為連續犯，爰依刑法第五十六條之規定
    以一罪論，並加重其刑。被告有如事實欄之前科，此有被告
    全國前案紀錄表一件可證，其於有期徒刑執行完畢後五年內
    再犯本件有期徒刑以上之罪，是累犯，應該依法加重其刑。
四、原審予以論罪科刑，固非無見，惟查：被告另犯如事實欄(二)
    (三)(四)之罪，為原審所不及審酌，被告上訴，指摘原判決量刑
    過重，雖無理由，惟原判決既有未及審酌之處，應由本院將
    原判決撤銷改判，爰審酌被告素行不佳，又犯本案，年輕力
    壯，不思勤勞工作，竟偷竊鐵器，使被害人損害甚鉅等情狀
    ，量處如主文所示之刑，月形鋼剪一支為供被告犯罪之用，
    且為被告所有，經其供明，應予沒收。
五、
（一）併辦意旨另以：丙○○基於意圖不法之所有之概括犯意，
      先於民國九十四年二月二十七日上午六時許，在雲林縣古
      坑鄉麻園村麻園農場十二號地，以不詳之方式，竊取台糖
      公司所有之小火車鐵軌約二十支，重量約1000多公斤，得
      手後以其所有之車牌號碼Ｓ5─0646號自用小客車載運至
      雲林縣斗六市林頭里蘇水山（另案偵辦），所經營之懋億
      資源回收場販賣, 認被告涉犯刑法第三百二十條第一項之
      竊盜罪嫌等語。
（二）公訴人認被告涉犯竊盜罪，係以被告自白、被害人許峰源
      、李言信、證人蘇水山警訊證詞為據。被告就被害人、證
      人證據能力不爭執，自應認有證據能力。
（三）按被告之自白，非出於強暴、脅迫、利誘、詐欺、疲勞訊
      問、違法羈押或其他不正之方法，且與事實相符者，得為
      證據。刑事訴訟法第156條規定甚明。訊據被告．矢口否
      認此部分犯行，辯稱不是他作的，警員要他配合這樣講，
      才能交保，他才照警員的意思講等語。查：警訊筆錄經本
      院勘驗結果；「被告承認此部分犯罪之筆錄是九十四年三
      月十六日所作之筆錄，警員問偷竊詳細時間、地點及物品
      ，被告多數答稱不記得，並非如筆錄所稱，被告詳細答稱
      犯罪事實。其餘關於時間、地點的訊問，警員也在旁邊提
      示被告。」本院94年5月30日備程序勘驗筆錄可憑，故
      筆錄與錄音光碟不符。證人警員乙○○雖提出被告筆跡一
      紙，證明為被告所自白，惟被告辯稱：「這是我寫的沒有
      錯。」，「（問：你所寫的是你去偷的案件？）」被告答
      ：「不是，其中有一部份是警員講的，我寫起來，警員叫
      我寫起來，叫我承認說是我做的，就好像做筆記一樣。」
      （同前筆錄），查該紙確記錄被告歷次犯罪，並有警員在
      上作補記，有該紙張在卷可憑，該紙僅記載犯罪時地、標
      的，並未有被告承認之字樣，應屬筆記性質，而被告若有
      犯罪，應能詳細陳述而不須寫下來，被告辯稱：該紙為被
      告配合警訊所作筆記而非自白一節，應堪採信。被告該次
      警訊筆錄即不得為證據。
（四）被害人許峰源、李言信僅證明電線、鐵軌失竊，渠均未看
      過被告、收贓者證人蘇水山亦稱不知出售贓物者為何人，
      且經指認不是被告，而公訴人復無法舉證出售贓物者所駕
      S5-0646號車, 為被告所有，則被告是否為該竊賊，即有
      合理可疑而難遽認係被告，此外又查無其他任何積極之證
      據，足認被告有上述犯行，被告此部分犯罪不能證明，附
      此敘明。
據上論結，應依刑事訴訟法第369條第一項前段、第364條、第29
9條第一項前段、刑法第321條第1項第3款、第56條、第47條、第
38條第1項第2款，判決如主文。
本案經檢察官吳萃芳到庭執行職務。
中　　華　　民　　國　　94　　年　　8 　　月　　17　　日
                  刑事第三庭    審判長法　官  陳義仲
                                      法　官　宋明蒼
                                      法　官　楊子莊
以上正本證明與原本無異。
不得上訴。
　　　　　　　　　　　　　　　　　　　書記官　王全龍
中　　華　　民　　國　　94　　年　　8 　　月　　18　　日
附錄法條：
中華民國刑法第321條
犯竊盜罪而有左列情形之一者，處 6 月以上、 5 年以下有期徒
刑：
一  於夜間侵入住宅或有人居住之建築物、船艦或隱匿其內而犯
之者。
二  毀越門扇、牆垣或其他安全設備而犯之者。
三  攜帶兇器而犯之者。
四  結夥三人以上而犯之者。
五  乘火災、水災或其他災害之際而犯之者。
六  在車站或埠頭而犯之者。
前項之未遂犯罰之。　　'
